sample_files/a/aff/de_DE.aff
# for comparative forms of adjectives: 
SFX C Y 125                                                       
SFX C   0       ere        [^elrß]                                # neu > neuere 
SFX C   0       erer       [^elrß]  
SFX C   0       eren       [^elrß]  
SFX C   0       erem       [^elrß]  
SFX C   0       eres       [^elrß]  
SFX C   0       re         e                                     # prüde > prüdere 
SFX C   0       rer        e     
SFX C   0       ren        e     
SFX C   0       rem        e     
SFX C   0       res        e     
SFX C   0       ere        [^e][lr]                              # schmal > schmale 
SFX C   0       erer       [^e][lr]       
SFX C   0       eren       [^e][lr]       
SFX C   0       erem       [^e][lr]       
SFX C   0       eres       [^e][lr]       
SFX C   el      lere       el                                    # eitel > eitlere
SFX C   el      lerer      el
SFX C   el      leren      el
SFX C   el      lerem      el
SFX C   el      leres      el
SFX C   er      rere       uer                                   # teuer > teurere 
SFX C   er      rerer      uer   
SFX C   er      reren      uer   
SFX C   er      rerem      uer   
SFX C   er      reres      uer   
SFX C   0       ere        [^u]er                                # schwer > schwerere 
SFX C   0       erer       [^u]er        
SFX C   0       eren       [^u]er        
SFX C   0       erem       [^u]er        
SFX C   0       eres       [^u]er        
SFX C   ß       ssere      [ae]ß
SFX C   ß       sserer     [ae]ß
SFX C   ß       sseren     [ae]ß
SFX C   ß       sserem     [ae]ß
SFX C   ß       sseres     [ae]ß
SFX C   0       ere        [^aei]ß
SFX C   0       erer       [^aei]ß
SFX C   0       eren       [^aei]ß
SFX C   0       erem       [^aei]ß
SFX C   0       eres       [^aei]ß
SFX C   0       ere        eiß
SFX C   0       erer       eiß
SFX C   0       eren       eiß
SFX C   0       erem       eiß
SFX C   0       eres       eiß
SFX C   ß       ssere        [^e]iß
SFX C   ß       sserer       [^e]iß
SFX C   ß       sseren       [^e]iß
SFX C   ß       sserem       [^e]iß
SFX C   ß       sseres       [^e]iß
SFX C   lig     eligere    [^aeiouhlräüö]lig                     # adlig > adeligere 
SFX C   lig     eligerer   [^aeiouhlräüö]lig 
SFX C   lig     eligeren   [^aeiouhlräüö]lig 
SFX C   lig     eligerem   [^aeiouhlräüö]lig 
SFX C   lig     eligeres   [^aeiouhlräüö]lig 
SFX C   erig    rigere     [^hi]erig                             # zitterig > zittrigere 
SFX C   erig    rigerer    [^hi]erig   
SFX C   erig    rigeren    [^hi]erig   
SFX C   erig    rigerem    [^hi]erig   
SFX C   erig    rigeres    [^hi]erig   
SFX C   0       este       [ksuxz]                              # neu > neueste 
SFX C   0       ester      [ksuxz]     
SFX C   0       esten      [ksuxz]                              # mies > miesesten 
SFX C   0       estem      [ksuxz]                              # lax > laxestem 
SFX C   0       estes      [ksuxz]                              # spitz > spitzestes 
SFX C   0       este       ss     
SFX C   0       ester      ss     
SFX C   0       esten      ss     
SFX C   0       estem      ss     
SFX C   0       estes      ss     
SFX C   0       ste        et                                    # geeignet > geeignetste 
SFX C   0       ster       et     
SFX C   0       sten       et     
SFX C   0       stem       et     
SFX C   0       stes       et     
SFX C   0       este       [^e]t                                 # matt > matteste 
SFX C   0       ester      [^e]t  
SFX C   0       esten      [^e]t  
SFX C   0       estem      [^e]t  
SFX C   0       estes      [^e]t  
SFX C   0       ste        [^dkßstxz]                            # teuer > teuerste 
SFX C   0       ster       [^dkßstxz]                            # dick > dickster 
SFX C   0       sten       [^dkßstxz]                            # lahm > lahmsten 
SFX C   0       stem       [^dkßstxz]                            # teuer > teuerstem 
SFX C   0       stes       [^dkßstxz]                            # teuer > teuerstes 
SFX C   0       ste        nd                                    # wohlhabend > wohlhabendste 
SFX C   0       ster       nd     
SFX C   0       sten       nd     
SFX C   0       stem       nd     
SFX C   0       stes       nd     
SFX C   0       este       [^n]d                                 # wild > wildeste 
SFX C   0       ester      [^n]d  
SFX C   0       esten      [^n]d  
SFX C   0       estem      [^n]d  
SFX C   0       estes      [^n]d  
SFX C   ß       sseste     [ae]ß
SFX C   ß       ssester    [ae]ß
SFX C   ß       ssesten    [ae]ß
SFX C   ß       ssestem    [ae]ß
SFX C   ß       ssestes    [ae]ß
SFX C   0       este       [^aei]ß
SFX C   0       ester      [^aei]ß
SFX C   0       esten      [^aei]ß
SFX C   0       estem      [^aei]ß
SFX C   0       estes      [^aei]ß
SFX C   0       este       eiß
SFX C   0       ester      eiß
SFX C   0       esten      eiß
SFX C   0       estem      eiß
SFX C   0       estes      eiß
SFX C   ß       sseste     [^e]iß
SFX C   ß       ssester    [^e]iß
SFX C   ß       ssesten    [^e]iß
SFX C   ß       ssestem    [^e]iß
SFX C   ß       ssestes    [^e]iß
SFX C   lig     eligste    [^aeiouhlräüö]lig                     # adlig > adeligste 
SFX C   lig     eligster   [^aeiouhlräüö]lig 
SFX C   lig     eligsten   [^aeiouhlräüö]lig 
SFX C   lig     eligstem   [^aeiouhlräüö]lig 
SFX C   lig     eligstes   [^aeiouhlräüö]lig 
SFX C   erig    rigste     [^hi]erig                             # zitterig > zittrig 
SFX C   erig    rigster    [^hi]erig   
SFX C   erig    rigsten    [^hi]erig   
SFX C   erig    rigstem    [^hi]erig   
SFX C   erig    rigstes    [^hi]erig   
 
# a few 'catch all' plural forms: 
# All plurals seem to boil down to one of 'N', 'E', 'P' or 'Q' 
# (or are 'irregular') 
 
 
SFX E Y 1 
SFX E   0       e          .                                     # Wind > Winde 
 
 
 
SFX N Y 1
SFX N   0       n          .                                     # Lampe > Lampen 
 
 
SFX P Y 1
SFX P   0       en         .                                     # Tat > Taten 
 
 
 
SFX R Y 3 
SFX R   0       er         [^e]                                  # Licht > Lichter 
SFX R   0       ern        [^e]    
SFX R   0       r          e                                     # Beamte > Beamter 
 
 
SFX S Y 3 
SFX S   0       s          [^ßs]
SFX S   0       ses        s
SFX S   ß       sses       ß
 
 
 
SFX Q Y 4 
SFX Q   0       se         s                                     # Geheimnis > Geheimnisse 
SFX Q   0       sen        s                                     # Geheimnis > Geheimnissen 
SFX Q   ß       sse        ß                                     # Geheimnis > Geheimnisses 
SFX Q   ß       ssen       ß                                     # Geheimnis > Geheimnisses 
 
 
######## 
 
# Genitiv seperate -s and -es, many words may take them both! (Muts, Mutes) 
SFX T Y 1 
SFX T   0       es         .                                     # Platz > Platzes 

 
# verbs: 
# capitalization problem revisited! 
SFX J Y 10                                                       # -ung (verb -> noun) 
SFX J   eln     lung       eln                                   # handeln > handlung #nn 
SFX J   n       ung        ern                                   # wandern > wanderung 
SFX J   en      ung        en                                    # reiben > reibung 
SFX J   eln     lungen     eln                                   # handeln > handlungen #nn 
SFX J   n       ungen      ern                                   # wandern > wanderungen 
SFX J   en      ungen      en                                    # reiben > reibungen 
SFX J   0       ung        [^n]                                  # bild > bildung 
SFX J   0       ungen      [^n]                                  # abbild > abbildungen 
SFX J   el      lung       el                                    # drossel > drosslung #nnn 
SFX J   el      lungen     el                                    #nnn 
 
 
SFX B N 24                                                       # -bar  (verb -> adj.): 
SFX B   n       bar        e[lr]n                                # wundern > wunderbar 
SFX B   n       bare       e[lr]n        
SFX B   n       baren      e[lr]n        
SFX B   n       barer      e[lr]n        
SFX B   n       bares      e[lr]n        
SFX B   n       barem      e[lr]n        
SFX B   en      bar        [^s]en                                    # halten > haltbar 
SFX B   en      bare       [^s]en     
SFX B   en      baren      [^s]en     
SFX B   en      barer      [^s]en     
SFX B   en      bares      [^s]en     
SFX B   en      barem      [^s]en     
SFX B   en      bar        [^s]sen                                    # halten > haltbar 
SFX B   en      bare       [^s]sen     
SFX B   en      baren      [^s]sen     
SFX B   en      barer      [^s]sen     
SFX B   en      bares      [^s]sen     
SFX B   en      barem      [^s]sen     
SFX B   ssen    ßbar       ssen                                    # halten > haltbar 
SFX B   ssen    ßbare      ssen     
SFX B   ssen    ßbaren     ssen     
SFX B   ssen    ßbarer     ssen     
SFX B   ssen    ßbares     ssen     
SFX B   ssen    ßbarem     ssen     
 
 
SFX D Y 6                                                        # -d..  (verb -> Partizip Präs.): 
SFX D   0       d          n                                     # schlafen > schlafend  
SFX D   0       de         n       
SFX D   0       den        n       
SFX D   0       der        n       
SFX D   0       des        n       
SFX D   0       dem        n       
 
 
# Du-form imperative endings 
SFX W Y 10
SFX W   en      0          [^imns]en                              # reimen > reim 
SFX W   en      0          [^s]sen
SFX W   ssen    ß          ssen
SFX W   en      0          eien                                  # schreien > schrei 
SFX W   en      0          [^bght][mn]en                         # rennen > renn 
SFX W   en      0          [^c]hnen                              # dehnen        > dehn 
SFX W   n       0          eln                                   # lächeln > lächel 
SFX W   n       0          ern                                   # nähern > näher 
SFX W   st      0          st                                    # trittst > tritt 
SFX W   t       0          [^s]t                                 # nimmt > nimm 
 
